【裁判字號】    98,訴緝,41
【裁判日期】    980731
【裁判案由】    偽造文書等
【裁判全文】
臺灣桃園地方法院刑事判決              98年度訴緝字第41號
公  訴  人  臺灣桃園地方法院檢察署檢察官
被      告  甲○○
上列被告因偽造文書等案件，經檢察官提起公訴（93年度偵緝字
第517 號），本院判決如下：
    主  文
甲○○連續行使偽造私文書，足以生損害於他人，處有期徒刑陸
月，如易科罰金，以銀元參佰元即新臺幣玖佰元折算壹日。緩刑
參年。未扣案如附表二所示申請書及信用卡上各偽造「許淑娟」
之署名共肆枚、如附表三所示信用卡簽帳單顧客存根聯共捌張（
均含其上偽造「許淑娟」之署名共捌枚）及特約商店存根聯上偽
造「許淑娟」之署名共捌枚，均沒收。
    事  實
一、甲○○係乙○○（原名許淑娟，下稱許淑娟）之姑姑，因經
    濟陷於困窘，利用許淑娟暫住其住處期間，先於民國91年11
    月間，代為收受而持有許淑娟所申請之玉山商業銀行（下稱
    玉山銀行）信用卡（卡號：0000000000000000號）1 張，竟
    意圖為自己不法所有，予以侵占入己後，基於以不正方法由
    自動付款設備取得他人之物之概括犯意，於如附表一所示之
    時間、地點，連續持上開玉山銀行信用卡，插入自動櫃員機
    ，並鍵入其於收受保管該信用卡時一併得知之預借現金密碼
    ，及如附表一所示之金額後，使自動付款設備陷於錯誤，誤
    認其係有正當權源之持卡人，均如數付款，而以此不正方法
    由自動付款設備詐取現金共計新臺幣（下同）5 萬3 千元（
    預借現金之時間、地點、金額，均詳如附表一所示）。又於
    92年3 月間，藉代許淑娟申報綜合所得稅而取得許淑娟之身
    分證及所得稅扣繳憑單之機會，另基於行使偽造私文書、詐
    欺取財之概括犯意，及承前以不正方法由自動提款設備取得
    他人之物之概括犯意，先於92年3 月25日，冒用許淑娟名義
    ，分別填寫富邦商業銀行（下稱富邦銀行）信用卡申請書、
    中華商業銀行（下稱中華銀行）信用卡申請書各1 份，並在
    該等申請書「正卡申請人中文簽名欄」上偽造「許淑娟」署
    名各1 枚，用以表示許淑娟本人向該等銀行申請核發信用卡
    之意，而偽造該等私文書（即信用卡申請書），再將該等申
    請書交給不知情之富邦銀行、中華銀行人員申辦信用卡而行
    使之，致富邦銀行、中華銀行承辦人員均誤以為係許淑娟本
    人申辦信用卡，乃分別同意核發以「許淑娟」為持卡人、卡
    號分別為：0000000000000000號、0000000000000000號之信
    用卡各1 張予甲○○收執，致生損害於許淑娟本人及富邦銀
    行、中華銀行對信用卡管理、核發之正確性。甲○○於收受
    上開富邦銀行、中華銀行核發許淑娟名義之信用卡後，旋在
    該等信用卡背面「持卡人簽名欄」上偽造「許淑娟」署名各
    1 枚，再於如附表三所示之時間，連續多次分持前開富邦銀
    行信用卡、中華銀行信用卡至如附表三所示之特約商店刷卡
    消費，向不知情之店員出示上開信用卡及其等信用卡背面偽
    造之許淑娟簽名而行使之，並假冒許淑娟之身分各在簽帳單
    持卡人簽名欄上偽造「許淑娟」署名（均一式兩份，含顧客
    存根聯、特約商店存根聯），均表示係許淑娟本人在各該特
    約商店簽帳消費之事項及金額，特約商店並得據以向銀行請
    款，再由銀行轉向許淑娟請款之意，而偽造各該私文書後，
    再將偽造之簽帳單私文書交付各特約商店店員核對而行使之
    ，致各該商店店員在核對簽帳單上之簽名與信用卡上之簽名
    相符，誤認其為合法之持卡人均陷於錯誤，交付其消費購買
    之商品予甲○○（刷卡消費日期、特約商店名稱、詐得財物
    之金額，均詳如附表三所示）。復又於如附表四所示之時間
    ，承前以不正方法由自動提款設備取得他人之物之概括犯意
    ，連續持上開許淑娟名義之富邦銀行及中華銀行信用卡插入
    自動櫃員機，並均鍵入其於冒名申請領得上開信用卡時一併
    得知之預借現金密碼，及如附表四所示之金額後，使自動付
    款設備均陷於錯誤，誤認其係有正當權源之持卡人，均如數
    付款，而以此不正方法由自動付款設備詐取現金共計3 萬5
    千元（預借現金之時間、地點、金額，詳如附表四所示），
    均足以生損害於許淑娟本人，及各該特約商店、各該自動櫃
    員機所屬銀行、玉山銀行、富邦銀行、中華銀行對於信用卡
    管理之正確性、財團法人聯合信用卡處理中心及各該信用卡
    特約商店對商品及信用卡交易管理之正確性。
二、案經乙○○訴由桃園縣政府警察局楊梅分局報告臺灣桃園地
    方法院檢察署檢察官偵查起訴。
    理  由
甲、證據能力部分：
一、按被告以外之人於審判外之言詞或書面陳述，除法律有規定
    者外，不得作為證據；被告以外之人於審判外之陳述，經當
    事人於審判程序同意作為證據，法院審酌該言詞陳述或書面
    陳述作成時之情況，認為適當者，亦得為證據。當事人、代
    理人或辯護人於法院調查證據時，知有第159條第1項不得為
    證據之情形，而未於言詞辯論終結前聲明異議者，視為有前
    項之同意，刑事訴訟法第159條第1項及第159條之5分別定有
    明文。查證人許淑娟於警詢中所為陳述，固屬傳聞證據，惟
    檢察官及被告就前揭審判外陳述之證據能力，於本院準備程
    序及審判期日時均不爭執，且迄至言詞辯論終結前亦未再聲
    明異議。經核上開證據資料製作時之情況，查無違法不當或
    證明力明顯過低之瑕疵，亦認為以之作為證據應屬適當。
二、次按刑事訴訟法第158 條之3 規定：「證人、鑑定人依法應
    具結而未具結者，其證言或鑑定意見，不得作為證據。」所
    謂「依法應具結而未具結者」，係指檢察官或法官依刑事訴
    訟法第175 條之規定，以證人身分傳喚被告以外之人（證人
    、告發人、告訴人、被害人、共犯或共同被告）到庭作證，
    或雖非以證人身分傳喚到庭，而於訊問調查過程中，轉換為
    證人身分為調查時，此時其等供述之身分為證人，則檢察官
    、法官自應依本法第186 條有關具結之規定，命證人供前或
    供後具結，其陳述始符合第158 條之3 之規定，而有證據能
    力。若檢察官或法官非以證人身分傳喚而以告發人、告訴人
    、被害人或共犯、共同被告身分傳喚到庭為訊問時，其身分
    既非證人，即與「依法應具結」之要件不合，縱未命其具結
    ，純屬檢察官或法官調查證據職權之適法行使，當無違法可
    言，不能因陳述人未經具結，即一律適用本法第158 條之3
    之規定，排除其證據能力。查告訴人許淑娟於臺灣桃園地方
    法院檢察署檢察官訊問時以告訴人身分所為之陳述，因其身
    分既非證人，即與「依法應具結」之要件不合，且其上開既
    非以證人之身分於偵查中向檢察官所為之陳述，亦查無顯不
    可信之情況，況被告及檢察官復均未主張排除前開證據之證
    據能力，且迄於本院言詞辯論終結前又未表示異議，依上開
    說明，自仍應認具有證據能力。
三、其次，本案認定事實所引用之文書證據，並無證據證明係公
    務員違背法定程式所取得，亦無刑事訴訟法第159 條之4 之
    顯有不可信之情況與不得作為證據之情形，本院斟酌本案卷
    內之證據並非非法取得，亦無證明力明顯過低之情形，且經
    本院於審判期日依法進行證據之調查、辯論，被告於訴訟上
    之程序權即已受保障，故前揭各該證據，亦均得採為證據，
    合先敘明。
乙、實體部分：
一、上開犯罪事實，業據被告甲○○於本院審理中坦承不諱（見
    本院98年度訴緝字第41號刑事卷宗第56頁），核與證人許淑
    娟於警詢及偵查中陳稱：我申請的玉山銀行信用卡沒有收到
    ，後來於92年4 月間，我有到玉山銀行中壢分行看與本案相
    關之自動櫃員機監視錄影帶，確實看到是我姑姑甲○○以自
    動櫃員機預借現金，至於富邦銀行、中華銀行信用卡，並非
    我自己申請的，我也沒有同意甲○○幫我申請等語（見臺灣
    桃園地方法院檢察署93年度偵字第2237號偵查卷宗第5 頁背
    面、第10頁背面、第11頁）相符；此外，復有玉山銀行信用
    卡預借現金明細表、玉山銀行信用卡簽收紀錄、中華銀行信
    用卡申請書、富邦銀行信用卡申請書、許淑娟身分證及扣繳
    憑單、富邦銀行信用卡消費明細及帳單、中華銀行信用卡預
    借現金紀錄各1 份及富邦銀行信用卡簽帳單特約商店存根聯
    6 張附卷可證（見臺灣桃園地方法院檢察署93年度偵字第22
    37號偵查卷宗第24頁背面至第27頁背面、93年度偵緝字第51
    7 號偵查卷宗第30至34頁），堪認被告自白與事實相符而足
    採信，是本案事證明確，被告犯行洵堪認定，依應法論科。
二、被告甲○○行為後，刑法業於94年2 月2 日修正公布，95年
    7 月1 日起施行。按行為後法律有變更者，適用行為時之法
    律，但行為後之法律有利於行為人者，適用最有利於行為人
    之法律，修正後刑法第2 條第1 項定有明文。此條規定係規
    範行為後法律變更所生新舊法律比較適用之準據法，本身尚
    無新舊法比較之問題，於新法施行後，應一律適用新法第2
    條第1 項之規定，為「從舊從輕」之比較。而本次法律變更
    ，比較時應就罪刑有關之共犯、未遂犯、想像競合犯、牽連
    犯、連續犯、結合犯，以及累犯加重、自首減輕暨其他法定
    加減原因（如身分加減）與加減例等一切情形，綜其全部罪
    刑之結果而為比較（最高法院95年5 月23日95年度第8 次刑
    事庭會議決議參照）。經查：
（一）關於法定本刑罰金刑部分：依刑法施行法第1 條之1 規定
      ，雖改以新臺幣為罰金之單位並提高30倍，惟因修正前之
      罰金單位為銀元，與新臺幣之折算比例為3 比1 ，又因前
      刑法分則有關條文罰金之倍數亦經修正前罰金罰鍰提高標
      準條例提高為10倍，就罰金之最高額而言，實與修正前罰
      金之最高額相同，惟罰金之最低額部分，因刑法第33條第
      5 款亦於95年7 月1 日修正施行，罰金最低額亦提高為新
      臺幣1000元以上，並以百元為單位，是以修正前之規定較
      有利於被告。
（二）關於連續犯、牽連犯部分：修正後刑法業已刪除第56條連
      續犯及第55條後段牽連犯之規定，是於新法修正施行後，
      已無連續數行為而犯同一罪名，以一罪論；或犯一罪而其
      方法或結果之行為犯他罪名者，從一重處斷之規定，故被
      告於刑法修正前所犯之數次犯行及各該罪名，均須依數罪
      分論併罰，自應以行為時法較有利於被告。
（三）經綜合法律修正前後之整體比較，揆諸前揭最高法院決議
      及修正後刑法第2 條第1 項之「從舊從輕」原則，適用94
      年2 月2 日修正前之刑罰法律，對被告較為有利，自應適
      用修正前刑法之相關規定。
三、按在信用卡背面簽名欄簽名，自形式上整體觀察，即足以知
    悉係表示信用卡之簽名者於信用卡有效期限內有權使用該信
    用卡之辨識及證明，並非依習慣或特約表示一定用意之證明
    ，性質上係屬刑法第210 條之私文書（最高法院94年度台上
    字第2375號判決意旨參照）；另按在信用卡簽帳單上之簽名
    欄內偽造持卡人名義之簽名，表示持卡人與特約商店完成交
    易之意，而其已收受特約商店所提供之財物或服務，及確認
    消費金額之文義，供為特約商店經由收單銀行向發卡銀行請
    款之用，並表示持卡人同意依據信用卡持卡人與發卡銀行間
    所成立之合約條件，願依照按簽帳單金額付款與發卡銀行之
    意，而使該簽帳單含有契約文書、收據或請款單之性質，核
    屬私文書。是核被告所為，係犯刑法第335 條第1 項侵占罪
    、第216 條、第210 條行使偽造私文書罪、第339 條第1 項
    詐欺取財罪、第339 條之2 第1 項以不正方法由自動付款設
    備取得財物罪。其偽造「許淑娟」簽名之行為，為偽造私文
    書之部分行為，其偽造私文書後進而持以行使，偽造私文書
    之低度行為應為行使偽造私文書之高度行為所吸收，均不另
    論罪。被告先後多次行使偽造私文書、詐欺取財及以不正方
    法由自動付款設備取得他人之物等犯行，均各時間緊接，犯
    罪構成要件相同，顯均係基於概括犯意為之，為連續犯，均
    應依修正前刑法第56條連續犯規定，各論以連續行使偽造私
    文書、連續詐欺取財、連續以不正方法由自動付款設備取得
    財物一罪，並均依法加重其刑。又被告所犯侵占、連續行使
    偽造私文書、連續詐欺取財、連續以不正方法由自動付款設
    備取得他人之物罪間，各具有方法、目的之牽連關係，依修
    正前刑法第55條後段規定，從一重論以連續行使偽造私文書
    罪。爰審酌被告不思循正當途徑賺取錢財，竟侵占被害人許
    淑娟申請之玉山銀行信用卡，多次持以預借現金，又冒用被
    害人許淑娟名義申辦富邦銀行、中華銀行之信用卡，再持該
    等信用卡多次預借現金及盜刷消費，惟犯後坦承犯行，且與
    被害人許淑娟、玉山銀行、富邦銀行、匯豐銀行（中華銀行
    業經匯豐銀行合併）調解成立，有調解筆錄1 份在卷可查（
    見本院98年度訴緝字41號刑事卷宗第37頁），犯後態度良好
    ，兼衡其犯罪動機、目的、手段、詐欺所得金額等一切情狀
    ，量處如主文所示之刑。再查被告行為時刑法第41條第1 項
    前段規定：「犯最重本刑為5 年以下有期徒刑以下之刑之罪
    ，而受6 個月以下有期徒刑或拘役之宣告，因身體、教育、
    職業、家庭之關係或其他正當事由，執行顯有困難者，得以
    1 元以上3 元以下折算1 日，易科罰金。」，而易科罰金之
    折算標準，依修正前罰金罰鍰提高標準條例第2 條前段（現
    已刪除）規定，就其原定數額提高為100 倍折算1 日，則被
    告行為時之易科罰金折算標準，應以銀元100 元以上300 元
    以下之數額折算1 日，經換算為新臺幣後，則應以新臺幣30
    0 元以上900 元以下折算1 日。惟95年7 月1 日修正公布施
    行之刑法第41條第1 項前段則規定：「犯最重本刑為5 年以
    下有期徒刑以下之刑之罪，而受6 個月以下有期徒刑或拘役
    之宣告者，得以新臺幣1 千元、2 千元或3 千元折算1 日，
    易科罰金。」，同日並廢除罰金罰鍰提高標準條例第2 條之
    規定，亦即係以新台幣1 千元、2 千元或3 千元折算1 日，
    經比較結果，修正後之規定顯非較有利於被告，是依現行即
    修正後刑法第2 條第1 項前段規定，此部分應適用行為時法
    ，爰依修正前刑法第41條第1 項前段、修正前罰金罰鍰提高
    標準條例第2 條規定，諭知易科罰金之折算標準。又被告所
    犯上開各罪之時間，雖係在96年4 月24日以前，惟因本案係
    在中華民國九十六年罪犯減刑條例施行前之94年1 月21日即
    由本院發佈通緝，而被告係至98年5 月22日始經緝獲到案，
    有本院94年1 月21日94年桃院興刑善緝字第73號通緝書及98
    年5 月22日98桃院永刑美銷字第475 號撤銷通緝書附卷可查
    ，故依該條例第5 條之規定，自不得依該條例減刑，附此敘
    明。末查，被告行為後，刑法第74條緩刑規定亦於94年1 月
    7 日修正，94年2 月2 日公布，95年7 月1 日起施行，而依
    最高法院95年第8 次刑事庭會議決議：「犯罪在新法施行前
    ，新法施行後，緩刑之宣告，應適用新法第74條之規定。」
    ，而本件被告5 年以內未曾因故意犯罪受有期徒刑以上刑之
    宣告，此有臺灣高等法院被告前案紀錄表在卷可憑，且被告
    已與被害人許淑娟、玉山銀行、富邦銀行、匯豐銀行達成和
    解，被告經此論罪科刑之教訓，應知所警惕，信無再犯之虞
    ，所宣告之刑以暫不執行為適當，爰依刑法第74條第1 項第
    1 款規定，併宣告緩刑3 年，以勵自新。
四、如附表三所示信用卡簽帳單顧客存根聯共8 紙，均經被告當
    場收執而為其所有之物，係因犯罪所得之物，雖均未扣案，
    惟無證據證明業已滅失，均依刑法第38條第1 項第2 款規定
    宣告沒收，其上偽造之署名均已連同簽帳單一併沒收，故毋
    庸再就該署名諭知沒收，至於特約商店存根聯因已提出於各
    該特約商店存查，非屬被告所有之物而不得沒收，惟其上偽
    造許淑娟之署名，不問屬於犯人與否，仍均應依刑法第219
    條規定宣告沒收。另被告侵占被害人許淑娟所申請玉山銀行
    信用卡，及冒用被害人許淑娟名義向富邦銀行、中華銀行申
    請核發信用卡之各該申請書及所核發之信用卡，所有權均仍
    屬該等銀行所有，非被告所有，故不予沒收，惟其上如附表
    二所示申請書及信用卡上偽造之署名，不問屬於犯人與否，
    仍均應依刑法第219 條規定宣告沒收。
據上論斷，應依刑事訴訟法第299 條第1 項前段，刑法第2 條第
1 項前段、第216 條、第210 條、第219 條、第335 條第1 項、
第339 條第1 項、第339 條之2 第1 項、第74條第1 項第1 款、
第38條第1 項第2 款、修正前刑法第56條、第55條後段、第41條
第1 項前段，修正前罰金罰鍰提高標準條例第2 條，刑法施行法
第1 條之1 第1 項、第2 項但書，判決如主文。
本案經檢察官楊凱真到庭執行職務。
中    華    民    國    98    年    7     月    31    日
                  臺灣桃園地方法院刑事第八庭
                      審判長法  官  林惠霞
                            法  官  張瓊華
                            法  官  張明儀
以上正本證明與原本無異。
如不服本判決應於收受判決後10日內向本院提出上訴書狀，並應
敘述具體理由。其未敘述上訴理由者，應於上訴期間屆滿後20日
內向本院補提理由書 (均須按他造當事人之人數附繕本)「 切勿
逕送上級法院」。
                            書記官  邱仲騏
中    華    民    國    98    年    7     月    31    日
附錄本案論罪科刑之法條：
中華民國刑法第216條
（行使偽造變造或登載不實之文書罪）
行使第210 條至第215 條之文書者，依偽造、變造文書或登載不
實事項或使登載不實事項之規定處斷。
中華民國刑法第210條
（偽造變造私文書罪）
偽造、變造私文書，足以生損害於公眾或他人者，處 5 年以下有
期徒刑。
中華民國刑法第219條
（沒收之特例）
偽造之印章、印文或署押，不問屬於犯人與否，沒收之。
中華民國刑法第335條第1項
（普通侵占罪）
意圖為自己或第三人不法之所有，而侵占自己持有他人之物者，
處 5 年以下有期徒刑、拘役或科或併科 1 千元以下罰金。
中華民國刑法第339條第1項
（普通詐欺罪）
意圖為自己或第三人不法之所有，以詐術使人將本人或第三人之
物交付者，處5 年以下有期徒刑、拘役或科或併科1 千元以下罰
金。
中華民國刑法第339條之2第1項
（違法由自動付款設備取得他人之物之處罰）
意圖為自己或第三人不法之所有，以不正方法由自動付款設備取
得他人之，處3 年以下有期徒刑、拘役或1 萬元以下罰金。
附表一：
┌──┬────────┬─────────────────────┬──────┐
│編號│   犯罪時間     │                 犯罪地點                 │預借現金金額│
├──┼────────┼─────────────────────┼──────┤
│一  │91年12月17日    │桃園縣楊梅鎮○○路351號                   │2 萬元      │
│    │                │新竹國際商業銀行埔心分行                  │            │
├──┼────────┼─────────────────────┼──────┤
│二  │91年12月27日    │桃園縣中壢市○○路126號                   │2 萬元      │
│    │                │玉山銀行中壢分行                          │            │
├──┼────────┼─────────────────────┼──────┤
│三  │91年12月29日    │桃園縣楊梅鎮○○路351號                   │5 千元      │
│    │                │新竹國際商業銀行埔心分行                  │            │
├──┼────────┼─────────────────────┼──────┤
│四  │92年1月21日     │桃園縣楊梅鎮○○路351號                   │3 千元      │
│    │                │新竹國際商業銀行埔心分行                  │            │
├──┼────────┼─────────────────────┼──────┤
│五  │92年3月9日      │臺北縣板橋市○○路21號                    │2 千元      │
│    │                │誠泰商業銀行                              │            │
├──┼────────┼─────────────────────┼──────┤
│六  │92年4月5日      │桃園縣楊梅鎮○○路351號                   │3 千元      │
│    │                │新竹國際商業銀行埔心分行                  │            │
└──┴────────┴─────────────────────┴──────┘
附表二：
┌──┬─────────────┬────────────┬──────────┐
│編號│        文書名稱          │          欄位          │     偽造之署名     │
├──┼─────────────┼────────────┼──────────┤
│一  │富邦銀行信用卡申請書      │正卡申請人中文簽名欄    │「許淑娟」署名1 枚  │
├──┼─────────────┼────────────┼──────────┤
│二  │中華銀行信用卡申請書      │正卡申請人中文簽名欄    │「許淑娟」署名1 枚  │
├──┼─────────────┼────────────┼──────────┤
│三  │富邦銀行信用卡            │背面持卡人簽名欄        │「許淑娟」署名1 枚  │
├──┼─────────────┼────────────┼──────────┤
│四  │中華銀行信用卡            │背面持卡人簽名欄        │「許淑娟」署名1 枚  │
└──┴─────────────┴────────────┴──────────┘
附表三：
┌──┬────────┬──────────┬─────────────┬────┬──────────┐
│編號│    犯罪時間    │   冒用之信用卡     │      刷卡商店名稱        │冒刷金額│    偽造之署名      │
├──┼────────┼──────────┼─────────────┼────┼──────────┤
│一  │92年4月15日     │中華銀行信用卡      │臺北市○○路○段170號3樓   │13800元 │「許淑娟」署名（含顧│
│    │                │                    │元氣元素國際開發股份有限公│        │客存根聯、特約商店存│
│    │                │                    │司                        │        │根聯各1 枚）共2 枚  │
├──┼────────┼──────────┼─────────────┼────┼──────────┤
│二  │92年4月30日     │富邦銀行信用卡      │遠百企業股份有限公司      │1025元  │「許淑娟」署名（含顧│
│    │                │                    │                          │        │客存根聯、特約商店存│
│    │                │                    │                          │        │根聯各1 枚）共2 枚  │
├──┼────────┼──────────┼─────────────┼────┼──────────┤
│三  │92年5月2日      │富邦銀行信用卡      │臺灣善美的股份有限公司    │488元   │「許淑娟」署名（含顧│
│    │                │                    │楊梅分公司                │        │客存根聯、特約商店存│
│    │                │                    │                          │        │根聯各1 枚）共2 枚  │
├──┼────────┼──────────┼─────────────┼────┼──────────┤
│四  │92年5月5日      │富邦銀行信用卡      │遠百企業股份有限公司      │614元   │「許淑娟」署名（含顧│
│    │                │                    │                          │        │客存根聯、特約商店存│
│    │                │                    │                          │        │根聯各1 枚）共2 枚  │
├──┼────────┼──────────┼─────────────┼────┼──────────┤
│五  │92年5月9日      │富邦銀行信用卡      │臺灣善美的股份有限公司    │760元   │「許淑娟」署名（含顧│
│    │                │                    │楊梅分公司                │        │客存根聯、特約商店存│
│    │                │                    │                          │        │根聯各1 枚）共2 枚  │
├──┼────────┼──────────┼─────────────┼────┼──────────┤
│六  │92年5月12日     │富邦銀行信用卡      │思立國際股份有限公司      │6174元  │「許淑娟」署名（含顧│
│    │                │                    │桃園分公司                │        │客存根聯、特約商店存│
│    │                │                    │                          │        │根聯各1 枚）共2 枚  │
├──┼────────┼──────────┼─────────────┼────┼──────────┤
│七  │92年5月17日     │富邦銀行信用卡      │臺灣善美的股份有限公司    │938元   │「許淑娟」署名（含顧│
│    │                │                    │楊梅分公司                │        │客存根聯、特約商店存│
│    │                │                    │                          │        │根聯各1 枚）共2 枚  │
├──┼────────┼──────────┼─────────────┼────┼──────────┤
│八  │92年5月31日     │富邦銀行信用卡      │臺灣善美的股份有限公司    │380元   │「許淑娟」署名（含顧│
│    │                │                    │楊梅分公司                │        │客存根聯、特約商店存│
│    │                │                    │                          │        │根聯各1 枚）共2 枚  │
└──┴────────┴──────────┴─────────────┴────┴──────────┘
附表四：
┌──┬──────┬───────┬───────────────┬──────┐
│編號│  犯罪時間  │冒用之信用卡  │          犯罪地點            │預借現金金額│
├──┼──────┼───────┼───────────────┼──────┤
│一  │92年4月16日 │中華銀行信用卡│桃園縣中壢市○○路126號       │2 萬元      │
│    │            │              │玉山銀行中壢分行              │            │
├──┼──────┼───────┼───────────────┼──────┤
│二  │92年4月21日 │富邦銀行信用卡│新竹國際商業銀行              │6 千元      │
├──┼──────┼───────┼───────────────┼──────┤
│三  │92年4月24日 │富邦銀行信用卡│新竹國際商業銀行              │6 千元      │
├──┼──────┼───────┼───────────────┼──────┤
│四  │92年4月28日 │富邦銀行信用卡│新竹國際商業銀行              │3 千元      │
└──┴──────┴───────┴───────────────┴──────┘


司法院資訊處製作；財團法人民間司法改革基金會備份。
